臺灣士林地方法院交通事件裁定　　　　100年度交聲字第932號
原處分機關　臺北市交通事件裁決所
異 議 人即
受 處 分人　鄧榮昇
上列異議人即受處分人因違反道路交通管理處罰條例事件，對於
臺北市交通事件裁決所於民國100 年9 月13日所為之處分（原處
分：北市裁罰字第裁22-V00000000號）聲明異議，本院裁定如下
：
    主  文
異議駁回。
    理  由
一、按汽車停車時，在禁止臨時停車處所不得停車，道路交通安
    全規則第112 條第1 項第1 款定有明文。而劃設於道路緣石
    正面或頂面，或劃設於路面之紅色實線標線，係屬禁止臨時
    停車線，用以指示禁止臨時停車路段，道路交通標誌標線號
    誌設置規則第169 條亦有明文。次按汽車駕駛人，在禁止臨
    時停車處所停車者，處新臺幣（下同）600 元以上1,200 元
    以下罰鍰，道路交通管理處罰條例第56條第1 項第1 款規定
    甚明。
二、原處分意旨略以：異議人即受處分人鄧榮昇於民國100 年7
    月1 日19時11分許，將車牌號碼70 87-A8號自小客車，停放
    在屏東縣恆春鎮○○里○○路周邊紅線路段違規停車，經屏
    東縣政府警察局恆春分局（下稱原舉發機關），以受處分人
    有於禁止臨時停車處所停車之違規行為，逕行拍照舉發，嗣
    受處分人於應到案日期前到案說明，經原處分機關函請舉發
    機關調查結果，仍認受處分人有上開違規行為，原處分機關
    乃依道路交通管理處罰條例第56條第1 項第1 款及違反道路
    交通管理事件統一裁罰基準表等規定，裁處受處分人900 元
    罰鍰。
三、聲明異議意旨略以：本人係將車停放在餐廳前之私人用地，
    並未違規跨越線，更沒有影響交通；且通常一般違規停車員
    警取締告發，是否應先開立勸導單告知，爰依法提起聲明異
    議，請求撤銷原處分云云。
四、經查：
  (一)異議人確有於100 年7 月1 日19時11分許，將其駕駛之車牌
    號碼7087-A8 號自小客車，停放在路面劃設有紅線之屏東縣
    恆春鎮○○里○○路路邊之違規事實，有採證彩色照片1 張
    及屏東縣政府警察局恆春分局100 年10月13日恆警交字第10
    00016192號函檢送屏東縣恆春鎮○○里○○路之現場照片2
    張附卷可稽（見本院卷第15頁、第23至24頁），是異議人確
    實於上開時間，將其所駕之自小客車停放在上述路面畫設有
    紅線禁止臨時停車地點之違規事實，應堪認定。異議人辯稱
    ：伊係將車停放在餐廳前之私人用地，並未違規跨越紅線云
    云，顯非可採。
  (二)按違反行政法上義務，是否情節輕微，而可依行政罰法第19
    條之規定免除罰緩之處罰，或不為舉發，本應由主管機關基
    於交通秩序之維護、確保人車通行之安全等情加以考量，係
    屬行政機關裁量之範圍，若無違法裁量之情形，司法機關自
    應予以尊重。又行為人深夜時段（0至6時）停車，有本條例
    第56條之情形，惟尚無妨礙其他人、車通行，又未嚴重危害
    交通安全、秩序或發生交通事故，且情形輕微，以不舉發為
    適當者，交通勤務警察或依法令執行交通稽查任務人員得對
    其施以勸導，免予舉發，道路交通管理事件統一裁罰基準及
    處理細則第12條第1 項第6 款固有明定，然有無勸導之必要
    ，係由交通勤務警察或依法令執行交通稽查任務人員依個案
    斟酌，並非必然須先經勸導。是駕駛人違反道路交通管理處
    罰條例第56條之規定時，依法令執行交通稽查任務人舉發與
    否，尚須就行為人有無妨礙其他人車通行、是否嚴重危害交
    通安全及秩序、違規情節之輕重、若不為舉發得否適當維持
    交通秩序等因素綜合考量，非謂以異議人主觀上認定符合法
    令精神即不得舉發。經查，本件違規停車時間為晚間7 時11
    分許，並非上開規定所稱之「深夜」，又經觀卷附違規地點
    現場照片所示，異議人違規地點之屏東縣恆春鎮○○里○○
    路係一彎道，異議人將上開自小客車係停放在劃有紅線之彎
    道上，而揆諸道路交通安全規則第112 條第1 項第2 款之規
    定，特將彎道設為不得停車之處，實因彎道處較一般道路易
    茲生交通事故，是異議人將上開自小客車停放於上開處所，
    自將增加其他駕駛人之行車危險，顯與「無妨礙其他人、車
    通行，又未嚴重危害交通安全、秩序或發生交通事故，且情
    形輕微，以不舉發為適當者」之情形不合。是本件自無前揭
    細則所定得免於舉發之要件。是舉發員警本於其裁量權限，
    依現場狀況判斷，認本件違規情節已影響交通安全，而有掣
    單舉發之必要，原處分機關亦依違規事實予以裁處，即並無
    違法或不當之情形。異議人所辯本件應僅開立勸導單云云，
    洵不可採。
五、綜上所述，異議確有於前揭時、地在設有禁止臨時停車標線
    之處所停車之違規行為，從而原處分機關依道路交通管理處
    罰條例第56條第1 項第1 款之規定，裁處異議人罰鍰900 元
    ，核無違誤，本件異議為無理由，應予駁回。
據上論斷，依道路交通事件處理辦法第18條，裁定如主文。
中    華    民    國   100    年    10    月    31    日
                        交通法庭法  官  張明儀
以上正本證明與原本無異。
如不服本裁定應於送達後5日內向本院提出抗告狀。
                                書記官  林蔚菁
中    華    民    國   100    年    11    月    4     日